【裁判字號】    99,小上,55
【裁判日期】    990831
【裁判案由】    損害賠償
【裁判全文】
臺灣桃園地方法院民事裁定              99年度小上字第55號
上  訴  人  丙○○
            乙○○
被  上訴人  甲○○
上列當事人間損害賠償事件，上訴人對於民國99年6 月18日本院
桃園簡易庭99年度桃小字第564 號第一審判決提起上訴，本院裁
定如下：
    主  文
上訴駁回。
第二審訴訟費用新臺幣壹仟伍佰元由上訴人連帶負擔。
    理  由
一、按對於小額程序之第一審裁判之上訴或抗告，非以其違背法
    令為理由，不得為之，民事訴訟法第436 條之24第2 項定有
    明文。而所謂違背法令，依同法第436 條之32第2 項準用同
    法第468 條、第469 條第1 款至第5 款規定，係指判決不適
    用法規或適用不當者，以及(一)判決法院之組織不合法者，(二)
    依法律或裁判應迴避之法官參與裁判者，(三)法院於權限之有
    無辨別不當或違背專屬管轄之規定者，(四)當事人於訴訟未經
    合法代理者，(五)違背言詞辯論公開之規定者而言。次依民事
    訴訟法第436 條之25規定，小額程序之上訴狀內應記載上訴
    理由，表明下列二款事項：(一)原判決所違背之法令及其具體
    內容；(二)依訴訟資料可認為原判決有違背法令之具體事實，
    即上訴人於上訴狀或理由書內應有具體之指摘，並揭示該法
    規之條項或內容，若係成文法以外之法則，應揭示該法則之
    旨趣，倘為司法院之解釋或最高法院之判例，則應揭示該判
    解之字號或其內容，如上訴狀或理由書未依此項方法表明者
    ，即難認為已對原判決違背法令有具體之指摘，其上訴自難
    認為合法，此有最高法院71年度台上字第314 號判例意旨可
    參。
二、本件上訴意旨略以：被上訴人於兩造衝突發生時非具有正當
    執行公務上業務職權所在，且其更應懂遵守公務員之規範，
    不應逾越職權干擾上訴人乙○○與訴外人林靜柔間執行公務
    業務上之權限。兩造之所以會引發衝突，均係因被上訴人不
    遵守公務員規範而生，被上訴人應承擔干擾公務行使失職之
    懲罰。若非被上訴人仗其公務員之威權而為言語訓詞過當，
    如何會釀成雙方口角暴力相向。又兩造衝突過程中，經過多
    人上前分開，被上訴人並無實際遭上訴人妨害行動自由，何
    來其於原審所稱身心遭受嚴重創傷，原判決稱被上訴人因上
    訴人妨害其行動自由而嚴重侵害基本尊嚴，上訴人實為不服
    。又刑事判決縱經確定，未必是公平之審判，本件被上訴人
    方為衝突之始作俑者，竟然獲得勝訴判決，公平與公理何在
    。詎原審竟判決上訴人應連帶賠償被上訴人新台幣（下同）
    50,000元，上訴人無法接受，爰依法提起上訴，請求廢棄原
    判決。
三、綜觀本件上訴人之上訴狀意旨，並未具體說明原審判決究竟
    有何不適用法規、適用法規不當、或有何民事訴訟法第469
    條第1 款至第5 款之事實。揆諸首揭說明，本件上訴人之上
    訴狀所載上訴理由，難認已依法具體表明原審判決如何違背
    法令，是其上訴未合於民事訴訟法第436 條之25之規定，自
    認上訴不合法，應予駁回之。
四、末按，法院為訴訟費用之裁判時，應確定其費用額，民事訴
    訟法第436 條之32第1 項準用第436 條之19第1 項定有明文
    。經查，本件上訴人應連帶負擔之第二審訴訟費用確定為1,
    500 元，爰裁定如主文第二項所示。
五、據上論結，本件上訴為不合法，依民事訴訟法第436 條之32
    第1 項、第2 項、第436 條之19第1 項、第444 條第1 項前
    段、第85條第2項，裁定如主文。
中    華    民    國    99    年    8     月    31    日
                  民事第一庭  審判長法  官  郭琇玲
                                    法  官  郭俊德
                                    法  官  林哲賢
以上正本證明與原本無異
不得抗告
中    華    民    國    99    年    90    月    01    日
                                    書記官  陳佳彬

司法院資訊處製作；財團法人民間司法改革基金會備份。
